# 代扣代缴非居民营业税，所得税入账走什么科目

提问人：lzhid 时间：2015-11-22 21:40:01
税款由境内企业负担，代扣代缴非居民营业税，所得税入账走什么科目？

回答人：chenyiwei
如果相关合同约定这部分税款由境内企业负担，则境内企业代缴该税款时，应计入相关资产成本或成本费用中（与主体支出的所属科目一致）。但这部分代为承担的税款很可能不能税前扣除。

提问人：lzhid 时间：2015-12-27 21:57:40
谢谢陈版，学习了。那如果税费是有境内企业承担，而对方提供的发票中并未包括该税金。是否可以直接计入营业外支出？

回答人：chenyiwei
如果合同约定了境内企业承担税金，则这部分税金应计入资产价值或接受服务确认的费用中，不应确认为营业外支出。